【裁判字號】    99,審小上,13
【裁判日期】    990125
【裁判案由】    損害賠償
【裁判全文】
臺灣臺北地方法院民事裁定            99年度審小上字第13號
上  訴  人  甲○○
被上訴人    乙○○
上列當事人間請求損害賠償事件，上訴人對於中華民國98年12月
22日本院新店簡易庭98年度店小字第1148號第一審判決提起上訴
，本院裁定如下：
    主  文
上訴駁回。
第二審訴訟費用新臺幣壹仟伍佰元由上訴人負擔。
    理  由
一按對於小額程式第一審裁判之上訴或抗告，非以其違背法令為
  理由，不得為之。又提起上訴，上訴狀內應記載上訴理由，表
  明原判決所違背之法令及其具體內容、暨依訴訟資料可認為原
  判決有違背法令之具體事實，民事訴訟法第436條之24第2項、
  第436 條之25分別定有明文。是當事人對於小額程式第一審判
  決提起上訴時，其上訴狀或理由書應表明該判決所違背之法令
  條項，或有關判例、解釋字號，或成文法以外之習慣或法理等
  及其具體內容，暨係依何訴訟資料可認為原判決有違背法令之
  具體事實。如未依上述方法表明，或其所表明者與上開法條規
  定不相合時，即難認為已合法表明上訴理由，其上訴自非合法
  （最高法院71年台上字第314 號判例參照），法院毋庸命其補
  正，逕以裁定駁回之，此觀同法第436條之32第2 項準用第471
  條第1項、第444條第1項規定自明。
二上訴人上訴意旨略以：原判決以訴外人廖裕仁非系爭車輛之所
  有權人，駁回伊請求代墊訴外人廖裕仁修理費新臺幣14,189元
  。本案肇因於被上訴人未保持行車安全距離間接導致車號2509
  -DT 車損，事發當時伊基於道義先行墊支修護該車，並不知廖
  裕仁非該車所有權人，伊已獲該車所有人即訴外人王仁義授權
  得向被上訴人請求賠償墊支之車損修護費用，爰請求鈞院重新
  更裁被上訴人負賠償責任云云。
三經查：
  (一)本件上訴人對本院第一審小額訴訟判決提起上訴，惟依上訴
    人於上訴狀內記載之上訴理由，並未表明原判決所違背之法
    令及具體內容，就整體訴訟資料亦無從認定原判決有何違背
    法令之具體事實，難認已於上訴狀內依法表明原審判決如何
    具體違背法令，揆諸首揭說明，應認其上訴為不合法，本院
    即毋庸命其補正，爰逕以裁定駁回其上訴。
  (二)又按在小額訴訟程式，為求程式進行之簡速，得據為判決基
    礎之訴訟資料，以第一審程式以提出者為限。當事人於第二
    審程式，不得提出新攻擊或防禦方法，民事訴訟法第436 條
    之28前段定有明文。如當事人違背此項規定，於第二審程式
    提出新攻擊或防禦方法，第二審對之不得加以斟酌。查上訴
    人於上訴後始提出訴外人王仁義之授權書，主張王仁義授權
    其得向被上訴人請求所墊付之車損修護費用云云，對此新攻
    擊或防禦方法，依上規定，本院對之亦無從加以斟酌，附此
    敘明。
四本件第二審訴訟費用，確定為如主文第2項所示金額。
五據上論結，本件上訴為不合法，依民事訴訟法第436條之32 第
  1項、第2項、第444條第1項、第436條之19第1項、第95條、第
  78條，裁定如主文。
中    華    民    國    99    年    1     月    25    日
                民事第六庭審判長法  官  朱漢寶
                                法  官  許純芳
                                法  官  陳婷玉
以上正本係照原本作成。
本件不得上訴。
中    華    民    國    99    年    1     月    25    日
                                書記官  吳鸝稻

司法院資訊處製作；財團法人民間司法改革基金會備份。
